臺灣基隆地方法院交通事件裁定　　　　　　　　　　　九十三年度交聲字第九六號
　　原處分機關　交通部公路總局臺北區監理所基隆監理站
　　異　議　人
　　即受處分人　甲○○　男　二.
右列受處分人因違反道路交通管理處罰條例案件，對於交通部公路總局臺北區監理所
基隆監理站於中華民國九十三年四月二十八日所為之處分（基監字第裁四二─ＡＣ0
000000號裁決書），聲明異議，本院裁定如左：
    主      文
原處分撤銷。
甲○○汽車駕駛人，行經有燈光號誌管制之交岔路口闖紅燈，處罰鍰新臺幣伍仟肆佰
元，並記違規點數參點。
    理      由
一、原處分意旨略以：異議人即受處分人甲○○前於民國九十二年十月二十六日夜間
    十一時五十二分許，在臺北市○○○路○段四十九巷口，違規擅闖紅燈，為警依
    法舉發，核無不合，爰依道路交通管理處罰條例第五十三條之規定（裁決書誤繕
    為同條例第五十三條第一項），裁處異議人罰鍰新臺幣（下同）四千五百元等語
    。
二、異議意旨則略以：異議人即受處分人之
    五一之四號」，然異議人實係居住於「基隆市○○○路一七五巷十一之一號二樓
    」，是異議人於九十三年四月十二日自行前往八斗子郵局領取以「基隆市○○區
    ○○路三五一之四號」為送達地址而寄存招領之本件舉發單以前，並不知本件舉
    發情節，從而，原處分機關以異議人未於舉發單所載之應到案日期以前，自行繳
    納違規罰鍰為由，而無故加重裁處異議人罰鍰五千四百元，異議人自難甘服，爰
    請求撤銷原處分等語。
三、按汽車駕駛人，行經有燈光號誌管制之交岔路口闖紅燈者，處新臺幣一千八百元
    以上五千四百元以下罰鍰，道路交通管理處罰條例第五十三條定有明文；又依同
    條例第六十三條第一項第三款規定：汽車駕駛人有同條例第五十三條之違規情形
    者，記違規點數三點。再按送達由行政機關自行或交由郵政機關送達；送達，於
    應受送達人之住居所，事務所或營業所為之；送達，不能依前二條規定為之者，
    得將文書寄存送達地之地方自治或警察機關，並作送達通知書二份，一份黏貼於
    應受送達人住居所、事務所、營業所或其就業處所門首，另一份交由鄰居轉交或
    置於該送達處所信箱或其他適當位置，以為送達；前項情形，由郵政機關為送達
    者，得將文書寄存於送達地之郵政機關，行政程序法第六十八條第一項、第七十
    二條第一項前段、第七十四條第一項、第二項規定甚明。
四、經查：本件異議人雖經傳未到，然異議人於前揭時、地違規擅闖紅燈之事實，為
    異議人所不否認，且有本件違規舉發單影本乙紙在卷可佐，是異議人於前揭時、
    地闖紅燈之違規事實，自屬堪可認定。異議人雖以其並未實際居住在
    能收受前揭舉發單云云置辯，然按「依一定事實，足認以久住之意思，住於一定
    之地域者，即為設定其住所於該地」，民法第二十條第一項定有明文；而前揭法
    條所稱「以久住之意思」等情詞，應依客觀事實認定，非當事人可任意主張。查
    異議人迄向本院提出異議以前，均係以「基隆市○○路三五一之四號」為其
    之所在，此有異議人戶役政連結作業查詢資料在卷足考；而
    人民遷徙情形，國人亦慣以
    態，更何況，異議人於本案發生以前，概查無「反對」「以其
    」之主張，準此，本院自堪認異議人於本案發生以前，確有以其
    之意。茲本件舉發違反道路交通管理事件通知單，既係以異議人之住所即其
    地為寄送地址，交郵務機關代為送達，嗣並因該址無人受領而經送達人員逕於九
    十三年一月十二日將之寄存在送達地之郵政機關招領，此有上開舉發違反道路交
    通管理事件通知單國內掛號查詢單影本及本院電話公務查詢紀錄在卷可考，則參
    諸前揭行政程序法第六十八條第一項、第七十二條第一項前段及第七十四條第一
    項、第二項之規定，本件舉發單自寄存於異議人
    為合法送達與異議人，是異議人以前詞為由，稱其並未收受本件舉發單，乃原處
    分機關竟無故加重其裁罰云云，核屬於法無據。既異議人查有前揭闖紅燈之違規
    事實，嗣並於前揭舉發單合法送達之後，未於應到案日期以前，自行繳納最低額
    罰鍰，則原處分機關除應依道路交通管理處罰條例第五十三條之規定，就異議人
    之違規行為裁處罰鍰以外，並應依道路交通管理處罰條例第六十三條第一項第三
    款之規定，就異議人之違規行為，記違規點數三點，乃原處分機關竟漏未依道路
    交通管理處罰條例第六十三條第一項第三款之規定，予異議人記點之處分，其所
    為裁處，即有未洽。異議人向本院提出異議，指摘原處分不當，雖無理由，惟原
    處分既有可議，自應由本院將之撤銷，並另為妥適之處分。爰依道路交通案件處
    理辦法第二十條前段之規定，撤銷原處分，並依首開規定自為裁定如主文第二項
    所示。
五、據上論斷，應依道路交通案件處理辦法第二十條前段，道路交通管理處罰條例第
    五十三條、第六十三條第一項第三款，裁定如主文。
中      華      民      國      九十三      年      六      月  十八    日
                                臺灣基隆地方法院交通法庭
                                    法  官    王  慧  惠
右正本證明與原本無異。
對於本件裁定如有不服，應於收受送達後五日內，向本院提出抗告書狀，敘述抗告之
理由，抗告於臺灣高等法院。
                                    書記官    王  月  娥
中      華      民      國      九十三      年      六      月  二十三  日
